臺灣臺中地方法院刑事判決　　　　　　　94年度易字第1733號
公　訴　人　臺灣臺中地方法院檢察署檢察官
被　　　告　戊○○
上列被告因竊盜案件，經檢察官提起公訴（94年度偵字第11765
號、94年度偵字第12740號），本院判決如下：
    主    文
戊○○連續踰越安全設備竊盜，累犯，處有期徒刑捌月。
    犯罪事實
一、戊○○前於民國89年間因偽造文書案件，經台灣苗栗地方法
    院以89年度訴字第135號判處有期徒刑10月確定，又因竊盜
    案件，經本院以89年度易字第4292號號判處有期徒刑8月確
    定，再因違反槍砲彈藥刀械管制條例案件，經台灣苗栗地方
    法院以89年度苗簡字第390號判處有期徒刑6月確定，復因違
    反毒品危害防制條例案件，經台灣苗栗地方法院以89年度苗
    簡字第509號判處有期徒刑6月確定，上開四罪合併定執行刑
    為2年2月，於92年9月15日縮短刑期執行完畢。猶不知悔改
    ，復意圖為自己不法之所有，並基於概括犯意，連續為下列
    竊盜犯行：(一)94年4月13日日間某時，至丁○○位於台中縣
    石岡鄉梅子村國中巷3之31號住處，踰越一樓房屋窗戶上方
    氣窗進入屋內（侵入住宅部分未據告訴），竊取丁○○所有
    現金新台幣（下同）8千元及手機1支得手。(二)94年4月21日
    日間某時，侵入乙○○位於台中縣東勢鎮○○路清平巷10號
    住處（侵入住宅部分未據告訴），竊取乙○○所有現金5千
    元、皮夾1只、身分證、信用卡3張及提款卡1張得手。嗣經
    警方於丁○○上開住處一樓大門旁窗戶氣窗框處，及竊賊於
    乙○○上開住處二樓陽台走道上遺留之公文封袋上，分別採
    獲指紋，送請鑑驗後始循線查獲。
二、案經台中縣警察局東勢分局報請台灣台中地方法院檢察署檢
    察官偵查起訴。
    理  由
一、訊據被告戊○○矢口否認於上揭時、地為竊盜犯行，辯稱：
    94年4月13日及同年月21日均整日與女友甲○○在一起，甲○○患有憂鬱症，需整日陪伴不得離開，否則會有自殘舉動
    ，伊不可能離開甲○○去竊盜云云。
二、惟查：上開犯罪事實，業經被害人丁○○、乙○○於警詢中
    指述綦詳，而員警於94年4月13日8時20分許，在被害人丁○○上開住處一樓大門旁窗戶氣窗框處，以粉末法檢視可疑指
    紋痕跡，採得可資比對之指紋1枚，經送內政部警政署刑事
    警察局輸入電腦以指紋特徵點比對法比對結果，與被告左食
    指指紋相符；又員警於94年4月21日8時40分許，發現被害人
    乙○○原置於屋內桌上、裝有印鑑、存摺之公文封袋1只，
    遭棄置於上開住處二樓陽台走道上，以粉末法及寧海德林法
    檢視可疑指紋痕跡，採得可資比對之指紋1枚，經送內政部
    警政署刑事警察局輸入電腦以指紋特徵點比對法比對結果，
    與被告右小指指紋相符等情，有該局94年5月2日刑紋字第
    0940063268號及94年5月26日刑紋字第0940082562號鑑識書
    各1份在卷可稽，參諸人類指紋具有個別性、獨特性及不變
    性，可作為特定人在案發現場出現之證據，而本件現場採集
    之指紋經鑑識比對結果，均與被告相符，且指紋出現之位置
    係遭侵入之氣窗口旁及遭竊之公文封袋上，堪認被告上開所
    辯，當屬卸責之詞，不足採信。至證人甲○○雖於本院證稱
    ：「自5年前即與被告同住於苗栗縣卓蘭鎮○○路199號家中
    ，被告每日出去都會偕同伊，平日除洗澡、上廁所等時間，
    都與被告在一起，被告並無竊盜行為」云云，然被告於89年
    8月15日因接受毒品強制戒治，進入台中戒治所，於90年7月
    31日戒治期滿出監，隨即於同日入台中監獄執行有期徒刑2
    年2月，至92年9月15日始因縮短刑期出監，有台灣高等法院
    被告前案紀錄表在卷可參，是證人證稱自5年前即與被告朝
    夕相處、寸步不離云云，已與事實不符；況證人與被告俱為
    成年人，若謂每日除洗澡、上廁所以外之時間，隨時均在一
    起，實與常情有違，是證人上開證詞，尚不足為被告有利之
    認定。本件事證已明，被告犯行堪以認定。
三、按刑法第321條第1項第2款規定將「門扇」、「牆垣」、「
    其他安全設備」並列，所謂「門扇」應專指門戶而言，指分
    隔住宅或建築物內外之出入口大門而言，所謂「其他安全設
    備」，指門扇、牆垣以外，依社會通常觀念足認為防盜之一
    切設備者，即屬相當（最高法院25年上字第4168號判例參照
    ）。窗戶氣窗具有防閑之效用，依社會通常之觀念，屬於維
    護安全之防盜設備，自屬同條文規定之安全設備。次按被害
    人丁○○、乙○○雖分別指稱其於94年4月13日上午6時30分
    許，及94年4月21日8時6分許，發現遭竊，然並無積極之證
    據證明被告侵入屋內之時間，係於日出前、日末後之夜間為
    之，是核被告於犯罪事實欄一(一)所為，係犯刑法第321條第1
    項第2款之踰越安全設備竊盜罪，於犯罪事實欄一(二)所為，
    係犯刑法第320條第1項普通竊盜罪。公訴意指雖認被告所犯
    均為普通竊盜罪，惟被告係經由一樓房屋窗戶上方氣窗進入
    被害人丁○○住處，已如前述，起訴法條容有未洽，惟其基
    本社會事實既屬同一，本院自應變更起訴法條，改依加重竊
    盜罪處斷。被告先後2次竊盜犯行，時間緊接、方法相同，
    觸犯構成要件相同之竊盜罪名，顯係基於概括犯意反覆為之
    ，為連續犯，依刑法第56條規定，以犯罪態樣較重之刑法第
    321條第1項第2款之踰越安全設備竊盜罪論以一罪，並加重
    其刑。又被告前於89年間因偽造文書、竊盜、違反槍砲彈藥
    刀械管制條例、毒品危害防制條例等案件，分別經台灣苗栗
    地方法院以89年度訴字第135號、本院以89年度易字第4292
    號、台灣苗栗地方法院以89年度苗簡字第390號、台灣苗栗
    地方法院以89年度苗簡字第509號判處有期徒刑10月、8月、
    6 月、6月確定，合併定執行刑為2年2月，於92年9月15日縮
    短刑期執行完畢，有台灣台中地方法院檢察署刑案資料查註
    紀錄表及台灣高等法院被告前案紀錄表各1件附卷可按，其
    於有期徒刑執行完畢後五年以內，再犯本件有期徒刑以上之
    罪，為累犯，應依刑法第47條規定遞加重其刑。爰審酌被告
    年輕力壯，不思以正當途徑掙取金錢，圖以不勞而獲之方式
    獲取財物，犯罪動機及目的均非良善，且犯後猶飾詞狡辯，
    態度不佳，惟念及被告口語表達能力不佳，謀生恐有困難，
    處於社會上相對弱勢之地位等一切情狀，量處如主文所示之
    刑，以示懲儆。末查，檢察官雖對被告具體求處有期徒刑1
    年且併請求為強制工作之諭知，然經本院審酌上開各情，認
    被告所竊得之財物非鉅、次數不多，情節尚非重大，且無明
    顯證據足證被告確有犯竊盜罪之習慣，本院審酌上情，是被
    告科處有期徒刑8月，已足收儆懲之效，尚不宜令入勞動場
    所強制工作，附此敘明。
據上論斷，應依刑事訴訟法第299條第1項前段、第300條，刑法
第56條、第321條第1項第2款、第47條，判決如主文。
本案經檢察官丙○○到庭執行職務。
中　　華　　民　　國　　94　　年　　11　　月　　17　　日
                       刑事第二庭  審判長法  官  蔡名曜
                                         法  官  林金灶
                                         法  官  陳姵君
右正本證明與原本無異。
如不服本判決，應於送達後十日內向本院提出上訴狀（須附繕
本），上訴於臺灣高等法院臺中分院。
                                         書記官  劉文永
中　　華　　民　　國　　94　　年　　11　　月　　17　　日
附錄論罪科刑法條
中華民國刑法第321條
犯竊盜罪而有左列情形之一者，處六月以上、五年以下有期徒刑
：
一  於夜間侵入住宅或有人居住之建築物、船艦或隱匿其內而犯
    之者。
二  毀越門扇、牆垣或其他安全設備而犯之者。
三  攜帶兇器而犯之者。
四  結夥三人以上而犯之者。
五  乘火災、水災或其他災害之際而犯之者。
六  在車站或埠頭而犯之者。
前項之未遂犯罰之。
